臺灣新竹地方法院民事判決　　　　　　　　94年度親字第37號
　　原　　　告　丁○○
　　　　　　　　　　　　　號
　　被　　　告　丙○○
　　　　　　　　　　　　　號
　　被　　　告　乙○○
　　　　　　　　　　　　　號
　　被　告　兼　甲○○
　　上二人共同　　　　　　號
　　法定代理人
上列當事人間否認子女事件，本院於民國94年10月13日言詞辯論
終結，判決如下
    主  文
確認被告丙○○、乙○○非被告甲○○與原告之婚生子女。
訴訟費用由被告負擔。
    事  實
甲、原告方面：
一、聲明：求為判決如主文所示。
二、陳述：
    緣原告與被告甲○○於民國（下同）87年8月9日結婚，婚後
    原告於88年間即入獄服刑6年餘，至94年5月間始出獄，惟被
    告甲○○卻於92年2月9日、93年3月18日生下被告范玉賢、
    范玉華。原告入獄期間兩造並無夫妻之實，被告甲○○自不
    可能自原告受胎生子。原告服刑於台東監獄，路途遙遠，家
    人並未探望，亦不敢寫信告知2名子女之事，致原告於94年5
    間出獄後始知被告甲○○產下被告范玉賢、范玉華2名小孩
    ，然該2名子女於受胎、出生期間原告均在監服刑，被告范
    玉賢、范玉華顯非原告之親生子女，原告知悉時間未逾1年
    期限，爰依民法第1063條第2項之規定，提起本件訴訟等語
    。
三、證據：提出戶籍謄本為證，並聲請訊問證人彭盛年。
乙、被告則陳稱小孩不是原告的，伊也沒跟他說，原告入監伊就
    回娘家住，我不知道我的公婆、原告的親朋好友是否知道伊
    生下這兩個小孩，因為我沒有跟他們聯絡，懷孕期間也沒碰
    到原告認識的人。伊沒有跟伊公婆講伊生下這兩個小孩。原
    告剛入監有跟他聯絡，後就沒有跟他聯絡云云。
丙、本院依職權囑託財團法人長庚紀念醫院就原告與被告范玉賢
    、范玉華之血緣關係為鑑定。
    理    由
一、原告主張其與被告甲○○於87年8月9日結婚後，於88年間入
    監服刑至94年5月14日出監，於此期間內均未與被告甲○○
    共同生活，惟被告甲○○卻於92年2月9日、93年3月18日生
    下被告范玉賢、范玉華2人等情，業據提出戶籍謄本為證，
    且為被告所不爭執，另證人范盛年於本院審理時亦證稱﹕「
    （原告未入監前兩造有無住一起？」有的。我也跟他們住一
    起，原告80幾年入監服刑後被告即離家，被告離家後我不知
    他住那裡，也沒有跟我們聯絡。不清楚他懷孕生小孩的事，
    原告80幾年入監服刑後都沒有回家過。我也不知被告人在哪
    裡。」（見本院94年8月2日言詞辯論筆錄），核與原告所述
    之情相符。本院依職權調閱原告前案資料，原告於88年4月
    23日因施用毒品入桃園看守所，後移送勒戒，並因案執行至
    94年5月15日出監，有臺灣高等法院被告（即本件原告）前
    案紀錄表可參，是原告自88年4月23日至94年5月15日均在監
    服刑，未與被告甲○○同居共同生活，可堪認定。
二、按妻之受胎，係在婚姻關係存續中者，推定其所生子女為婚
    生子女；前項推定，如夫妻之一方能證明妻非自夫受胎者，
    則得提起否認之訴，惟應於知悉子女出生之日起一年內為之
    ；又前開所稱之受胎期間，係指從子女出生日回溯一百八十
    一日起至第三百零二日止，民法第1063條、第1062條第1項
    分別定有明文。查被告范玉賢、范玉華分別於92年2月9日、
    93年3月18日出生，係在原告與被告范蓉婚姻關係存續期間
    受胎所生，是依我民法之規定，應推定被告范玉賢、范玉華
    為原告之婚生子女。茲原告否認被告范玉賢、范玉華為其婚
    生子女，而訴請確認被告范玉賢、范玉華非被告甲○○與其
    之婚生子女，即應證明被告范玉賢、范玉華非被告甲○○自
    原告處受胎所生。而經查，原告自88年4月23日至94年5月15
    日均在監執行，已如上所述，是被告甲○○無從自原告處受
    胎生下被告范玉賢、范玉華，且本院囑託財團法人長庚紀念
    醫院就原告與被告范玉賢、范玉華之親子血緣關係鑑定結果
    ，其結論認為「據以排除丁○○是丙○○、乙○○的親生父
    親」，有該院親子血緣鑑定報告2份可憑，是原告前開主張
    ，應堪信為真實。
三、又原告雖於被告范玉賢、范玉華出生之日後逾1年提起本件
    訴訟，然原告在監服刑，並不知被告甲○○生下被告范玉賢
    、范玉華，其係94年5月15日出獄後始知悉子女出生，業據
    證人彭盛年證述在卷，距原告提起本件訴訟（94年7月8日向
    本院起訴，有本院收文章附於起訴狀上），尚未逾1年，從
    而原告訴請確認被告范玉賢、范玉華非原告之婚生子女，即
    非無據，為有理由。
四、據上論結，原告之訴為有理由，依民事訴訟法第78條、第85
    條第1項前段，判決如主文。
中　　華　　民　　國　　94　　年　　10　　月　　27　　日
                      家事法庭      法  官  盧玉潤
上為正本係照原本作成
如對本判決不服須於判決送達後20日內向本院提出上訴狀
                                    書記官  陳德榮
中　　華　　民　　國　　94　　年　　10　　月　　27　　日
